臺灣新竹地方法院刑事裁定
                                     109年度聲字第1811號
聲  請  人  臺灣新竹地方檢察署檢察官
受  刑  人  蘇建楓



上列聲請人因受刑人數罪併罰有二裁判以上，聲請定其應執行之
刑（109年度執聲字第1316號），本院裁定如下：
    主  文
蘇建楓所犯如附表所示之罪，應執行有期徒刑伍年貳月。
    理  由
一、聲請意旨略以：受刑人蘇建楓因犯詐欺等案件，先後經判決
    確定如附表，應依刑法第53條及第51條第5 款，定其應執行
    之刑，爰依刑事訴訟法第477條第1項聲請裁定等語。
二、查受刑人因犯加重詐欺案件，經臺灣臺中地方法院、臺灣苗
    栗地方法院及本院先後判處如附表所示之刑，均經分別確定
    在案，茲檢察官聲請定其應執行之刑，本院審核認聲請為正
    當，應定其應執行之刑，爰依刑事訴訟法第477條第1項，刑
    法第53條、第51條第5 款，裁定如主文。
中　　華　　民　　國　　 110　　年　　  1　　月   15　日
                  刑事第八庭  法  官  潘韋廷
以上正本證明與原本無異。
如不服本裁定應於送達後5日內向本院提出抗告狀。
中　　華　　民　　國　　110 　年　　1 　　月　　15　　日
                              書記官  彭筠凱
【附表】
 編          號  1 2 3  罪          名  三人以上共同詐欺取財 三人以上共同詐欺取財 三人以上共同詐欺取財  宣    告    刑  各有期徒刑1年2月 （共2罪） 各有期徒刑1年3月 （共5罪） 各有期徒刑1年2月 （共4罪）   定應執行有期徒刑1年4月 編號2至編號4定應執行有期徒刑3年    編號1至編號8經苗栗地院以109年度聲字第1189號裁定應執行有期徒刑4年2月    犯  罪  日  期  ①108年1月9日 ②108年1月9日 ①108年1月8日 ②108年1月8日 ③108年1月9日 ④108年1月9日 ⑤108年1月10日 ①108年1月8日 ②108年1月8日 ③108年1月8日 ④108年1月10日 偵查(自訴)機關 年  度  案  號  臺中地檢108年度偵字第23802號 苗栗地檢108年度偵字第5166號等 苗栗地檢108年度偵字第5166號等  最 後 事實審 法    院 臺中地院 苗栗地院 苗栗地院  案    號 108年度訴字第3004號 108年度訴字第527號 108年度訴字第527號  判決日期 109年2月17日 109年7月8日 109年7月8日  確 定判  決        法    院 臺中地院 苗栗地院 苗栗地院  案    號 108年度訴字第3004號 108年度訴字第527號 108年度訴字第527號  判    決確定日期 109年3月17日 109年8月3日 109年8月3日 是否為得易科 罰 金 之 案 件  否 否 否 備註  臺中地檢109年度執字第4415號 苗栗地檢109年度執字第3077號  

 編          號  4 5 6  罪          名  三人以上共同詐欺取財 三人以上共同詐欺取財 三人以上共同詐欺取財  宣    告    刑  有期徒刑1年1月 有期徒刑1年4月 各有期徒刑1年2月 （共4罪）   編號2至編號4定應執行有期徒刑3年 編號5至編號8定應執行有期徒刑2年6月    編號1至編號8經苗栗地院以109年度聲字第1189號裁定應執行有期徒刑4年2月    犯  罪  日  期  108年1月8日 108年1月8、9日 ①108年1月9日 ②108年1月9日 ③108年1月9日 ④108年1月9日 偵查(自訴)機關 年  度  案  號  苗栗地檢108年度偵字第5166號等 苗栗地檢108年度偵字第1751、5167號 苗栗地檢108年度偵字第1751、5167號  最 後 事實審 法    院 苗栗地院 苗栗地院 苗栗地院  案    號 108年度訴字第527號 108年度訴字第231號 108年度訴字第231號  判決日期 109年7月8日 109年8月12日 109年8月12日  確 定判  決        法    院 苗栗地院 苗栗地院 苗栗地院  案    號 108年度訴字第527號 108年度訴字第231號 108年度訴字第231號  判    決確定日期 109年8月3日 109年9月9日 109年9月9日 是否為得易科 罰 金 之 案 件  否 否 否 備註  苗栗地檢109年度執字第3077號 苗栗地檢109年度執字第3305號   

 編          號  7 8 9  罪          名  三人以上共同詐欺取財 三人以上共同詐欺取財 三人以上共同詐欺取財  宣    告    刑  各有期徒刑1年1月 （共2罪） 有期徒刑1年3月 各有期徒刑1年3月 （共5罪）   編號5至編號8定應執行有期徒刑2年6月  定應執行有期徒刑2年8月   編號1至編號8經苗栗地院以109年度聲字第1189號裁定應執行有期徒刑4年2月    犯  罪  日  期  ①108年1月8日 ②108年1月8日 107年12月26日 ①108年1月11日 ②108年1月10、11日 ③108年1月10、11日 ④108年1月11日 ⑤108年1月10日 偵查(自訴)機關 年  度  案  號  苗栗地檢108年度偵字第1751、5167號 苗栗地檢108年度偵字第1751、5167號 新竹地檢108年度偵字第9669號等  最 後 事實審 法    院 苗栗地院 苗栗地院 新竹地院  案    號 108年度訴字第231號 108年度訴字第231號 109年度金訴字第129號  判決日期 109年8月12日 109年8月12日 109年10月19日    確 定判  決        法    院 苗栗地院 苗栗地院 新竹地院  案    號 108年度訴字第231號 108年度訴字第231號 109年度金訴字第129號  判    決確定日期 109年9月9日 109年9月9日 109年11月17日                是否為得易科 罰 金 之 案 件  否 否 否 備註  苗栗地檢109年度執字第3305號  新竹地檢109年度執字第5868號 （待囑託執行）